臺灣嘉義地方法院刑事判決　　　　　　　 99年度訴字第738號
公　訴　人　臺灣嘉義地方法院檢察署檢察官
被　　　告　簡榮堂
選任辯護人　嚴庚辰律師
　　　　　　林琦勝律師
上列被告因強制性交等案件，經檢察官提起公訴（99年度偵字第
3753 號），本院判決如下：
    主  文
簡榮堂犯強制性交未遂罪，處有期徒刑參年；又犯強盜得利罪，
處有期徒刑陸年，借據壹紙沒收。應執行有期徒刑捌年，借據壹
紙沒收。
    犯 罪 事 實
一、緣A女（卷內代號0000-0000，真實姓名年籍詳卷）係為簡榮
    堂處理保險業務之業務員。簡榮堂竟基於強制性交之犯意，
    利用其妻不在家之時，藉口請A女將保險解約之單據拿至伊
    位於嘉義市○區○○路1005之6號之住處。A女未察覺有異，
    遂於民國99年5月4日上午10時40分許抵達簡榮堂上開住處。
    簡榮堂於A女進門後，旋將屋外鐵捲門放下，再將住家之2道
    大門均上鎖，於A女交付保險單據欲離去時，先強行抓住A女
    之雙手，欲拉A女上樓至房間內，A女不從，強抓住1樓手扶
    梯之柱子，並向簡榮堂表示要上廁所，簡榮堂進而將A女推
    進1 樓廁所內，自己亦進入廁所，將廁所門鎖住，且於A女
    欲接聽電話時，將A女手機以強制力奪取後，丟置牆角使A女
    無法接聽手機與他人聯繫。簡榮堂繼則強行將A女推向馬桶
    邊，將A女頭部壓制住使A女呈跪地狀態，且不顧A女之掙扎
    、反抗，將A女上身之線衫自脖子處往下拉，拉扯A女之內衣
    ，欲脫去A女之內衣，惟因A女當日係穿著調整型內衣，甚為
    緊身，簡榮堂難以脫去，簡榮堂再以手欲伸入A女內衣，撫
    摸A女胸部，亦遭A女阻擋，簡榮堂因無法脫下A女內衣及A女
    奮力掙扎而未能性交得逞。A女因受上開強暴行為，心生恐
    懼而大聲喊叫，並跪地求饒，拜託簡榮堂停手，再表示簡榮
    堂若有條件可配合，簡榮堂遂另基於強盜得利之犯意，要脅
    A 女交付新臺幣(下同)20萬元，令A女書寫借據，A女在此強
    暴行為下，無法抗拒，遂依簡榮堂之指示，書立應於99年5
    月4日返還20萬元借款予簡榮堂20萬元之借據(下稱系爭借據
    )，並於借據上簽名捺印，簡榮堂於取得系爭借據且經A女保
    證匯款後，方將A女釋放。A女離開該處後，旋撥打電話向其
    夫B男(真實姓名年籍詳均)及其公司同事蔡政宏、陳毅城求
    救，並報警處理，警方旋於同日12時至簡榮堂上址住家，當
    場扣得系爭借據1紙。
二、案經A女訴請嘉義市政府警察局第一分局報告臺灣嘉義地方
    法院檢察署檢察官偵查後起訴。
    理  由
壹、程序方面
一、本件判決內容因有揭露足以識別被害人身分資訊之虞，爰依
    性侵害犯罪防治法第12條第2項之規定，就被害人即告訴人
    、告訴人之夫均以代號表示，渠等真實姓名、年籍均詳卷，
    合先敘明。
二、按被告以外之人於審判外之言詞或書面陳述，除法律有規定
    者外，不得作為證據，刑事訴訟法第159條第1項定有明文。
    次按被告以外之人於審判外之陳述，雖不符刑事訴訟法第
    159條之1至第159條之4之規定，而經當事人於審判程序同意
    作為證據，法院審酌該言詞陳述或書面陳述作成時之情況，
    認為適當者，亦得為證據。當事人、代理人或辯護人於法院
    調查證據時，知有第159條第1項不得為證據之情形，而未於
    言詞辯論終結前聲明異議者，視為有前項之同意，此觀刑事
    訴訟法第159條之5規定甚明。
三、查被告之辯護人抗辯檢察官所提出之證人即告訴人A女於警
    詢時之陳述乃被告以外之人於審判外之言詞陳述，無證據能
    力。本院認：證人A女於警詢時所為之陳述，屬被告以外之
    人於審判外之言詞陳述，復無符合法律規定有證據能力之情
    形，依刑事訴訟法第159條第1項之規定，應無證據能力。然
    上開證人於警詢時所為之陳述，若僅援為檢驗其審判程序中
    之證詞與其先前陳述是否一致時，即無上開傳聞法則之適用
    ，於該等情形仍得作為證據。此外，被告及其辯護人對於卷
    附其餘傳聞證據之證據能力，均未聲明異議。本院審酌其餘
    各書面陳述作成時之情況，認無顯不適當之情形，且經本院
    於審理時提示予被告及其辯護人表示意見，是採納上開傳聞
    證據，無礙於被告於程序上之彈劾詰問權利，而認卷附其餘
    傳聞證據均合於刑事訴訟法第159條之5規定，因而均具證據
    能力，合先敘明。
貳、實體部分：
一、訊據被告固坦承上開時、地，告訴人A女至伊住處，2人於1
    樓手扶梯附近及廁所內發生拉扯，伊並要求A女簽立20萬元
    之借據等事實，然矢口否認有何強制性交未遂或強盜得利之
    犯行，於本院審理中辯稱：A女曾向伊借款20萬元，但未書
    立借據；99年5月4日伊聯絡A女至伊住處交付保險解約之單
    據，伊趁機要求A女補簽20萬元之借據，但A女表示要上廁所
    而進入廁所，伊認為A女係假意拖延，遂進入廁所將A女拉出
    ，於拉扯中伊將A女之手機扯掉，期間亦未讓A女接聽來電，
    伊並未撫摸A女，未打算對A女強制性交；又伊僅係1名不諳
    法律之工廠作業員，以系爭借據內容係具有相當法律知識之
    人才能寫出，且字跡無零亂之處，應認A女在書寫借據時並
    無受到強暴脅迫之情形，且依A女當天傷勢輕微，尚得全身
    而退，難認A女已喪失自由意志，此部分應不構成強盜罪云
    云。
二、惟查：
(一)、證人即告訴人A女就案發經過於本院審理時結證稱：「99
      年4月28、29日被告就與我電話聯繫，說他的防癌保險解
      約，要我拿金額匯款之單據給他，是被告與我敲定在99年
      5月4日上午10時15分前往其住處。…因為當天我開會遲到
      了，但是被告有打電話來叫我過去。」、「(問：後來你
      進去被告家中，被告除了把鐵捲門放下外，還有無把其他
      的門關起來？）除了外面鐵捲門之外，被告還把他們家的
      鋁門以及裡面的鐵門都反鎖。」、「當天我拿收據給被告
      之後，被告強行抓住我的雙手，叫我去樓上，因為我想上
      廁所，被告就把我推進一樓廁所，要對我作性侵害之動作
      ，因為我一直跪求他，他就叫我寫下這張借據。」、「被
      告本來要把我拉到三樓的主臥室，但是剛好一樓手扶梯有
      一個柱子，我就抱著柱子，然後我想說要去上個洗手間，
      他就硬把我推到廁所裡面去，他也跟著進來，就把廁所的
      喇叭鎖反鎖，我要拿手機打電話，他就把我的手機搶走丟
      掉，後來被告推我的頭撞到廁所的馬桶，後來就動手要脫
      我的上衣，因為當天我上身穿線衫，裡面穿調整型內衣，
      被告把我的線衫從脖子處往下拉，並要強行脫掉我的內衣
      ，但是脫不掉裡面的調整型內衣。後來我跪著求饒被告，
      並大叫大哭請被告不要作那樣的動作，我問被告有什麼方
      面的需求，被告說他需要現金，被告說要開50萬元，我說
      沒有那麼多錢，被告又說不然30萬，我說30萬我也沒有那
      麼多錢，我自己說我只有現金10萬元，被告表示要20萬元
      ，被告就逼迫我寫該借據。」、「(問：被告脫不掉調整
      型內衣後，有無對你做何動作？)被告有要把手伸進我的
      內衣要撫摸我的胸部，但是我制止他了。」、「我要打電
      話求救，被告不讓我打，後來也有人打電話進來，被告也
      不讓我接，別人打電話進來時，我的手機已經被被告扯掉
      了。」、「(問：你是如何離開被告住處？)因為我寫了借
      據給他，我跟他說要去向我母親借10萬，連我的10萬元，
      再到土地銀行匯款，他才讓我離開的。」、「(問：這個
      借據之文詞是誰的意思？)是被告唸給我一字一字寫的。(
      問：這張借據是何日寫的？)99年5月4日上午被告逼迫我
      寫的。(問：上面之指印是何時蓋的？)當天。因為我公事
      包內有印泥，被告拿出來逼迫我蓋的。(問：這紙張是誰
      提供的？）被告從我包包裡面強行拿出的。」等語明確（
      見本院卷第63至69頁），核與其於警詢、偵查時所證述被
      告在其進屋後，即將屋外鐵捲門放下及住家2道大門反鎖
      ，並在其交付保險解約單據後，將其雙手拉住，欲往樓上
      走，其不從並抱住樓梯扶手，並謊稱欲上廁所，被告則將
      其推進廁所，並一同進入廁所，將廁所之喇叭鎖鎖住，且
      將其手機搶走丟至牆角，旋開始拉其線衫，欲脫其內衣，
      當時其係跪在地上，遭被告壓制頭部，期間有人打電話來
      ，被告不讓其接聽，因其係穿著調整型內衣，被告無法脫
      掉，其大叫，拜託被告停止，並表示可配合被告之條件，
      被告稱伊要50萬元，幾經討價還價，被告要求其書寫20萬
      元之借據，其為求脫困，始依被告之要求簽立系爭20萬元
      之借據等情節相符，是其主要情節之證詞前後一致；對照
      被告於本院審理時亦供承：伊曾在1樓手扶梯處及廁所內
      與證人A女發生拉扯，並扯掉證人A女之手機，未讓A女接
      聽來電等語，於99年5月4日檢察官訊問時，亦自承有將A
      女推進廁所等語，此並經本院勘驗該日偵訊光碟確認無誤
      ，有勘驗筆錄可按(見偵卷第10頁、本院卷第46頁)；參以
      證人A女於99年5月4日至行政院衛生署嘉義醫院驗傷結果
      ：A 女之左上肢多處擦傷、左胸及左大腿痛等情，有該院
      診斷證明書乙份在卷可憑（見警卷第21頁密封袋），而證
      人A 女所提出之手機套，其上之束帶已斷裂，亦有手機套
      照片在卷可按，益徵被告與證人A女確曾發生激烈之肢體
      拉扯，證人A女證詞之憑信性並無可疑。
(二)、此外，證人A女於事發後，在99年5月4日上午11時4分許，
      旋撥打行動電話予其夫B男告知其甫遭被告強制性交未遂
      及遭強迫簽立20萬元之借據之事；於同日11時8分亦撥打
      行動電話予公司同事蔡政宏，及於同日11時19分許與公司
      主管陳毅城通話，告知甫遭被告強迫簽立借據之事，嗣即
      返回公司與蔡政宏及陳毅城一同至警察局報案，於途中再
      將險遭被告性侵害之事告知蔡政宏及陳毅城，此據證人B
      男、蔡政宏及陳毅城於偵查中結證明確（見偵卷第20、21
      頁、交查卷第48、51頁），並有A女行動電話之通聯紀錄
      在卷可考(見交查卷第5至7頁）。參以，證人蔡政宏及陳
      毅城就當日與A女通話及嗣後前往報警途中之情形於偵查
      時均結證稱：伊等與A女通話時，A女邊哭邊陳述遭客戶強
      迫簽寫借據之事；於報警途中之車上，A女邊哭邊發抖等
      語，則以A女於事發後立即撥打電話求救，並有哭泣、發
      抖等彰顯其心理十分恐懼之表現，足徵告訴人A女上開指
      訴情節顯然並非事後憑空杜撰、惡意設詞構陷被告，而係
      基於其親身經歷所為與客觀事實相符之陳述，是其證詞之
      真誠性更無可疑。
(三)、被告雖以證人A女於本院審理中證稱：被告當天並未撫摸
      其胸部、下體，未對其表示要性侵害，其係以被告之動作
      猜測是要對其性侵等語，及證稱：被告要將其拖到3樓的
      主臥室性侵等語，足認被告確實未對A女有任何撫摸身體
      及性侵害之行為，A女個人之猜測並不能作為被告犯罪證
      據，且被告主臥房係在2樓，並非在3樓，更可證明A女指
      述與事實不符，及如被告真要脫掉A女所穿之線衫，依被
      告之力量當可輕易達到，然A女當天所穿之線衫並未受到
      任何拉扯而毀損，是被告並無對A女為強制性交等語，茲
      為抗辯。惟：
      1、證人A女於本院審理中固證稱被告當天並未撫摸到其胸
         部，然其係證稱「(問：被告脫不掉調整型內衣後，有
         無對你做何動作？)被告有要把手伸進我的內衣要撫摸
         我的胸部，但是我制止他了。」(本院卷第67頁)，亦
         即被告原要強行撫摸證人A女之胸部，僅係因A女之反
         抗而未得逞。
      2、證人A女於本院100年1月20日之審理中固證稱被告原係
         要強拉其上3樓之主臥房等語，然其於99年5月4日警詢
         時係證稱：「簡榮堂…以雙手拉住我的雙手，控制我
         的肩膀欲押我上其住處2樓…」等語(警卷第8頁反面)
         ，及於同月13日之偵訊中，證稱：「後來我要跟他拿
         阿龍布偶，他說放在2樓，叫我跟他上去，我沒有跟他
         上去，…他不讓我出去，他拉住我的雙手，要往樓上
         走…」等語(偵卷第19頁)，就被告係要將其拉往2樓或
         3 樓，與本院審理中之證述雖有不一。惟按，告訴人
         、證人之陳述有部分前後不符，或相互間有所歧異時
         ，究竟何者為可採，法院仍得本其自由心證予以斟酌
         ，非謂一有不符或矛盾，即應認其全部均為不可採信
         ；尤其關於行為動機、手段及結果等之細節方面，告
         訴人之指陳，難免故予誇大，證人之證言，有時亦有
         予渲染之可能；然其基本事實之陳述，若果與真實性
         無礙時，則仍非不得予以採信，最高法院74年臺上字
         第1599號判例可資參照。次按妨害性自主案件之被害
         人，或因事出突然，被害人於該特定情境下驚魂未定
         ，或因案發已過相當時日，對於案情之記憶已不復新
         鮮清晰，事後若一味強求被害人之指訴必須前後完全
         一致，毫無差池，實屬強人所難。查證人A女於接受警
         詢及偵訊時，在時間上距離案發當時較本院審判時為
         近，其在警詢、偵查時所得以記憶之細節較諸審判時
         為詳細，亦難謂悖於常情，故其上開證述情節之歧異
         ，或其所證被告主臥房位在3樓，與事實不符，尚難遽
         指為瑕疵，而認其全部之指訴情詞均不可採。況證人A
         女證述被告原欲拉其上樓之基本事實，始終如一，而
         其終究未上樓，又何必虛構被告主臥房係位在3樓之事
         ?揆諸上揭說明，證人A女所為此部分不一致之陳述，
         並不影響其上開基本事實前後一致之證詞之證據價值
         。
      3、又被告當天固未撫摸到證人A女之胸部及下體，然以被
         告利用配偶不在家之際，聯絡證人A女前來伊住處，案
         發時係拉住證人A女雙手，欲強行拉往樓上房間，嗣因
         A 女強抓樓梯扶手不從，假意要上廁所，被告再將之
         推入廁所，將廁所上鎖，於廁所內拉扯A女之線衫、內
         衣，手欲伸入內衣撫摸A女胸部等情，已足認定被告原
         係欲對A女強制性交。蓋倘如被告所言，因A女欠錢未
         寫借據，伊欲讓A女補寫借據，始與A女發生拉扯，則
         伊又何必將A女強拉上樓，或強推A女進入廁所?更遑論
         被告實未曾借款20萬元予A女，詳如下述，益見被告原
         將A女強行拉往樓上房間，係基於強制性交之犯意，為
         遂行強制性交之犯行所為。
      4、證人A女於事發當日所穿著之線衫雖未損壞，然此經證
         人A女於本院審理時證稱：因當日伊上身所穿之線衫有
         彈性，在被拉扯後會回復原形，而調整型內衣，因為
         很緊身，故亦未被拉壞等語(見本院卷第66頁)明確，
         是證人A女之衣物未受損，係因其衣物材質之特性所致
         ，並非因被告未強行拉扯。
      5、被告雖另提出手機螢幕翻拍照片3幀，顯示伊手機有證
         人A女的未接來電，欲證明A女亦曾多次打電話給被告
         ，並非均由被告主動找A女。然何人主動打電話給何人
         ，與被告嗣於2人見面時，對A女所作何事，並無何關
         聯性，況被告亦自承此次係伊約證人A女於上開時間在
         伊住家見面，是被告此部分辯解亦無足作為對伊有利
         之認定。
(四)、被告固於本院審理中辯稱：A女曾向伊借款20萬元，但未
      書立借據；99年5月4日伊聯絡A女至住處交付保險解約之
      單據，伊趁機要求A女簽立20萬元之借據，但A女表示要上
      廁所而進入廁所，伊認為A女係假意拖延，遂進入廁所將A
      女拉出，於拉扯中伊將A女之手機扯掉等語，然就A女係何
      時向伊借款乙節，則辯稱時間已久，不復記憶等語。經查
      ：
      1、被告於99年5月4日警詢係辯稱：A女向伊借款20萬元當
         時，並未簽寫借據，是事後補簽，至於何時簽立，伊
         已忘記，99年5月4日當天，伊係要求A女在該借據上按
         捺指印等語(警卷第2至6頁)；於同日檢察官訊問時亦
         辯稱：因A女曾向伊借錢，只有寫借據，沒有按捺指印
         ，故事發當日，伊是要A女在借據上按捺指印；因A女
         表示要去廁所，伊想到借據沒蓋手印，無法上法院催
         討，A女進入廁所，伊就把A女推進去，伊將A女推進廁
         所，主要是要叫她蓋手印等語，此經本院勘驗偵訊筆
         錄在卷無訛(見本院卷第46頁、偵卷第10頁)；另於99
         年7月7日檢察事務官詢問時，被告辯稱：系爭借據不
         是99年5月4日當天所寫，只有指印是當天所蓋，伊在
         98 年9月24日有自郵局領取25萬元現金，欲繳納房貸
         ，在伊領款後某天，A女打電話給伊太太，稱其知道伊
         有領一條理賠款，但沒說多少錢，伊猜想A女可能要向
         伊借錢，故未拿去繳房貸，迄99年1、2月間某日，A女
         直接至伊玉山路家中，向伊借20萬元，沒算利息，亦
         未簽發票據或借據或約定清償日，伊就直接交付20萬
         元現金予A女，後來伊覺得應請A女寫借據，遂在借款
         後1週，約99年2月間某日，A女至伊家中商討還款延期
         之事時，伊不答應，A女即拿出紙筆寫下系爭借據，表
         示要在99年5月4日還款，但借據上並未蓋印章或指印
         ；99年5月4日A女至伊家中，伊即要求A女在借據上蓋
         手印或印章等語(見交查卷第57、58頁)，綜合被告於
         警詢、偵查中之陳述，有關借款經過，被告係於98年9
         月24日領款25萬元欲繳納房貸，因猜想A女將向伊借款
         ，故未拿去繳房貸，嗣於99年1、2月間借款20萬元予A
         女，借款後1週，A女簽寫系爭借據，於99年5月4日因
         被告要求A女在借據上按捺指印而發生拉扯。
      2、惟被告於本院99年11月12日行準備程序時及100年1月
         20日審理時係辯稱：因A女借款時未簽立借據，故伊係
         在99年5月4日要求A女補寫借據，並在其上按捺指印等
         語，就A女簽寫借據之時間，於本院準備程序及審理中
         改稱係在99年5月4日當天始書立，與伊前於警詢、偵
         查中所述系爭借據在99年5月4日前已書立，僅未經A
         女在借據上按捺指印等語，迥然有異。
      3、再依被告於前開檢察事務官詢問時所陳，A女除此筆20
         萬元之借款外，前未曾向被告借款過(見交查卷第60頁
         )，而被告於98年9月24日自郵局領取之25萬元，原係
         供繳納房貸用，則被告領取該筆款項後，未旋即存入
         貸款帳戶，已與常情有違。嗣又僅因A女撥打電話予伊
         太太表示其知道被告有領一筆款項，並未言明借款意
         願，即猜想A女要借款，而留下該筆款項在身邊長達三
         、四個月之久，更悖離一般人之經驗法則。被告雖於
         本院審理中改稱A女在伊領款後1個多月，向伊借款(本
         院卷第73頁)，然被告在A女究有無要向伊借款，或何
         時要向伊借款均不明之狀態下，即未予動用該原欲持
         以繳納房貸之25萬元，實與一般人之經驗法則相悖。
         又被告領取該25萬元原係為提早還清貸款，減少利息
         支出，則又豈有於事後「無息」借貸予A女之理?況A女
         僅係為被告處理有關保險事務之業務員，並非關係密
         切之人，被告上開辯解，實難令人信憑。
      4、被告雖又辯稱：以A女在98年9月間至99年3月間之銀行
         存款，結餘在數千元至數萬元不等，經濟並非寬裕，
         被告借款予A女之事實應可採信等語，惟查：A女於合
         作金庫商業銀行(下稱合作金庫)之存款帳戶於98年9月
         至12月期間固曾有某幾日僅有數千餘元之結餘，然於
         該期間，各月月底之結餘分別為3萬餘元、1萬4千餘元
         、1萬2千餘元、23萬餘元；於99年1月至3月間，其月
         底結餘分別為21餘萬元、16餘萬元及61萬元，此有合
         作金庫北嘉義分行99年11月16日合金北嘉字第0990004
         022號函附交易明細表在卷可參(本院卷第27至34頁)，
         則證人A女於合作金庫之存款自98年12月起已非屬小額
         ，至其於98年9月至11月間之存款固較微薄，然亦均有
         結餘，且依證人A女於本院審理中證稱：其家境小康，
         其收入是靠平常的業績收入，其夫每月會給其1萬5千
         元家用，其要扶養3個小孩，這些錢支付3個小孩的學
         費、補習費，還過的去等語(本院卷第63、64頁)，足
         認A女之家境尚可，未達捉襟見肘之地步，且被告並未
         指出A女於上開期間有何大筆支出之需求，實難僅憑A
         女之存款非豐，即認A女於上開期間有借款之需要，並
         曾向被告借款。再者，被告亦無法提出曾交付20萬元
         現金予A女之證據以實其說，是被告辯稱A女曾向伊借
         款等語，並無足採。
      5、況倘證人A女確曾向被告借款，且未簽寫借據，被告僅
         欲要求A女補寫借據，何須將證人A女強拉上樓?且嗣於
         A 女進入廁所時，不待A女上完廁所出來後，再要求A
         女簽寫借據，非得強推A女一同進入廁所內，將廁所門
         鎖上，並與A女在廁所內發生拉扯?參諸上開各點，堪
         認被告上開辯解，顯係為掩飾其強制性交不成後，再
         予強盜得利之犯行，而虛構之飾詞，毫不足作為有利
         其認定之佐憑。
(五)、被告雖另辯稱；伊僅係1名不諳法律之工廠作業員，以系
      爭借據內容係具有相當法律知識之人才能寫出，且字跡無
      零亂之處，應認A女在書寫借據時並無受到強暴脅迫之情
      形，且依A女當天傷勢輕微，尚得全身而退，難認A女已喪
      失自由意志，故伊應不構成強盜等語，然查：
      1、系爭借據之內容為「立據人○○○(即A女)向簡榮堂大
         哥借支20萬元整，於99年5月4日還。立據人：○○○
         」，此有系爭借據在卷可考，上開借據文字實屬簡約
         ，並無何艱澀之法律用語，況被告具高職畢業之學歷
         ，此有警詢筆錄在卷可憑，並非目不識丁之人，尚難
         認被告無能力指示證人A女書寫上開借據之文字內容。
      2、系爭借據之文字，雖尚能辨認字型，然亦不能稱為工
         整，且所用紙張係以A女所任職保險公司之宣傳單背面
         書寫而成，有系爭借據附卷可按，則以系爭借據之內
         容簡略、字跡並非工整、用紙草率，與證人A女所述係
         被告於性侵害不成後，轉而要求A女交付金錢，並自A
         女公事包內拿出紙張及印泥，令A女按伊所述書立系爭
         借據之時空背景甚為吻合，亦足徵證人A女證言之可信
         。
      3、證人A女當天所受傷勢為左上肢多處擦傷、左胸及左大
         腿痛等情，有上開診斷證明書乙份在卷可憑，雖非嚴
         重，然證人A女之手機套，其上之束帶已斷裂，有手機
         套照片在卷可按，足認被告與證人A女確曾發生激烈之
         肢體拉扯，已如前述。又被告於證人A女進門後，即將
         通往室外之鐵捲門放下、2道大門均上鎖，證人A女已
         無法輕易脫逃。而證人A女交付保險解約單據後欲離開
         時，被告又強行拉住A女雙手，欲拉往樓上，因A女強
         抓住1樓樓梯扶手，拒絕上樓，並假意上廁所，被告復
         將A女推進廁所，將廁所門上鎖，並在廁所內與之拉扯
         ，將A女之手機搶下後丟棄，再強押A女頭部，欲強脫
         其內衣、撫摸其胸部，被告之上開行為已屬對A女施以
         強暴，且其使用暴力之情節配合周遭環境，實已達到
         抑壓A女之抗拒，足以喪失其意思自由之地步。又被告
         上開行為原雖係為逞其強制性交之犯行，然因證人A
         女竭力抵抗，且無法脫下A女之調整型內衣，被告始罷
         手而未遂，然被告復承接伊前揭強暴行為對A女自由意
         志造成之影響，轉而要求A女交付20萬元，並命A女於
         交付金錢前照伊所述，書立系爭借據，以為憑據。況
         被告於本院審理中亦供承「(問：借據是否由你來唸，
         A女寫？)我要她寫，但是她沒有寫，然後我就大概唸
         一下，然後A女就寫。」等語(本院卷第29頁)，足見A
         女原不欲簽寫借據，嗣為求脫身，不得不照被告之指
         示簽寫系爭借據，是被告此部分所為實屬以強暴之方
         法，至使A女不能抗拒，而得財產上不法之利益。至A
         女得以全身而退，亦據其於本院審理中證稱：係因被
         告取得系爭借據後，其向被告表示要去向母親借10萬
         元，連同自己的10萬元，要到土地銀行匯款予被告，
         被告才讓其離開等語，亦即，被告係為取得其強盜之
         20萬元，始應允A女離開，並非A女可依其自由意志隨
         意離開，是被告此部分辯解，亦無足採信。
(六)、綜上所述，被告所辯並不足採，其上開對告訴人A女強制
      性交未遂後，再強迫A女簽寫系爭借據之強盜得利犯行，
      至堪認定，應依法論科。
參、論罪科刑：
一、本件被告以施加不法有形物理力之強暴方法，著手對告訴人
    A女強制性交，然嗣經告訴人掙扎，且因告訴人身穿調整型
    內衣不易脫下，致未性交得逞，犯罪尚屬未遂，核被告此部
    分所為，係犯刑法第221條第2項、第1項之強制性交未遂罪
    ，爰依刑法第25條第2項規定，按既遂犯之刑減輕之。又被
    告延續前階段強制性交之強暴方法，致使告訴人A女不能抗
    拒，寫下積欠被告20萬元借款債務之借據，使被告因此取得
    財產上不法利益(即「借據」所表彰「債權」之不法利益)，
    核其此部分所為，係犯刑法第328條第2項之強盜得利罪。公
    訴意旨認被告命告訴人A女簽立借據之行為係犯刑法第328條
    第1項之強盜取財罪，尚有誤會，惟其基本犯罪事實同一，
    應依法變更起訴法條，而強盜得利罪與強盜取財罪之法定刑
    相同，本案被告復已就命告訴人A女簽寫借據之事實作實質
    上之辯護，是對被告防禦權不生不利之影響，爰逕予變更起
    訴法條。本件被告於著手強制性交、實施強盜行為過程中，
    造成告訴人A女所受多處擦傷，屬實行強暴行為所生之當然
    結果，另妨害A女自由部分，屬強制性交未遂、強盜得利之
    階段行為，均不另論罪。被告所犯上開2罪，犯意各別、行
    為分殊，應分論併罰。
二、爰審酌被告高職畢業之智識程度，尚無前科之素行，為逞一
    己之獸慾而為本件強制性交犯行，於強制性交不成後，再強
    令告訴人簽寫積欠20萬元借款之借據，嚴重侵害他人身體健
    康、性自主權及財產權益，對告訴人身、心造成難以抹滅之
    傷害，事後仍飾詞狡辯，不知悔悟，迄今猶未與告訴人和解
    賠償其損害，暨其犯罪之動機、目的、手段等一切情狀，分
    別量處如主文所示之刑，並定其應執行之刑，以示懲儆。
三、扣案之系爭借據1紙，為被告犯強盜得利罪所得之物，且為
    被告所有，應依刑法第38條第1項第3款之規定宣告沒收。
據上論斷，應依刑事訴訟法第299條第1項前段、第300條，刑法
第221條第2項、第1項、第328條第2項、第25條第2項、第51條第
5款、第38條第1項第3款，判決如主文。
本案經檢察官吳咨泓到庭執行職務
中    華    民    國   100    年    1     月    31    日
              刑事第六庭  審判長法  官  蘇清水
                                法  官  林坤志
                                法  官  蘇姵文
以上正本證明與原本無異。
如不服本判決應於收受判決後10日內向本院提出上訴書狀，並應
敘述具體理由；其未敘述上訴理由者，應於上訴期間屆滿後20日
內向本院補提理由書（均須按他造當事人之人數附繕本）「切勿
逕送上級法院」。告訴人或被害人如對於本判決不服者，應具備
理由請求檢察官上訴，其上訴期間之計算係以檢察官收受判決正
本之日期為準。
中    華    民    國   100    年    1     月    31    日
                                書記官  許睿軒
中華民國刑法第221條
（強制性交罪）
對於男女以強暴、脅迫、恐嚇、催眠術或其他違反其意願之方法
而為性交者，處 3 年以上 10 年以下有期徒刑。
前項之未遂犯罰之。

中華民國刑法第328條
（普通強盜罪）
意圖為自己或第三人不法之所有，以強暴、脅迫、藥劑、催眠術
或他法，至使不能抗拒，而取他人之物或使其交付者，為強盜罪
，處 5 年以上有期徒刑。
以前項方法得財產上不法之利益或使第三人得之者，亦同。
犯強盜罪因而致人於死者，處死刑、無期徒刑或 10 年以上有期
徒刑；致重傷者，處無期徒刑或 7 年以上有期徒刑。
第 1 項及第 2 項之未遂犯罰之。
預備犯強盜罪者，處 1 年以下有期徒刑、拘役或 3 千元以下罰
金。